【裁判字號】    89,上訴,461
【裁判日期】    890530
【裁判案由】    偽造文書等
【裁判全文】
臺灣高等法院刑事判決                            八十九年度上訴字第四六一號
    上  訴  人  臺灣士林地方法院檢察署檢察官
    上  訴  人
    即  被  告  己  ○
                子○○
    共      同
    選任辯護人  楊揚
    被      告  戊○○
右上訴人因被告偽造文書等案件，不服臺灣士林地方法院八十八年度訴字第五八三號
，中華民國八十八年十二月二十三日第一審判決（起訴案號：臺灣士林地方法院檢察
署八十八年度調偵字第五九號、八十八年度偵字第八七六五號）提起上訴，本院判決
如左：
    主      文
原判決關於己○、子○○部分撤銷。
己○、子○○共同連續行使偽造私文書，足以生損害於他人，各處有期徒刑柒月。
其他上訴駁回。
    事      實
一、己○、子○○為夫妻關係，於民國八十五年六月十日，在臺北市○○區○○路四
    段六一巷二五弄十四號一樓住處，推由己○擔任會首招募新臺幣（以下同）二萬
    元之民間互助會，透過己○之母戊○○招攬乙○○、癸○○○、壬○○等人入會
    ，連同丁○○、丙○○、庚○○、盧文程（起訴書誤載為辛○○，以下同）、甲○○等會員並會首共計二十八人，約定會期自八十五年六月十日起至八十七年九
    月十日止，每月十日於前開地點開標（後改至臺北市○○區○○街十三號己○住
    處開標），採內標制，每次以投標金額最高者得標，再由己○或子○○向未得標
    之會員（以下簡稱活會會員）收集會款交予得標會員（以下簡稱死會會員）。己○、子○○嗣因部分死會會員未繳會款，經濟呈現週轉不靈狀態，遂興起共同意
    圖為自己不法所有之概括犯意，自八十六年七月十日起，連續四次於如附表一所
  示之時間，在臺北市○○區○○街十三號住處，以四千五百元之利息，先後冒用
    庚○○、甲○○、癸○○○及丁○○之名義，書寫編號及競標利息於投標單上，
    持以投標並順利得標，足以生損害於各次被冒標人及活會會員，並向庚○○、甲○○、癸○○○、丁○○、乙○○、丙○○、盧文程、壬○○及其他活會會員等
    人偽稱某會員得標，使上開人等不疑有詐，均陷於錯誤，而按期如數繳交會款，
    共計達六十三萬五千元（各次被冒用名義之會員及詐得之金額，詳如附表一所載
    ；各次冒標時被詐欺之會員及所詐得款項，詳如附表二所載）。嗣後己○與子○○於八十七年五月間停標上開互助會後，活會會員庚○○、盧文程、壬○○、甲○○始發現互助會僅剩四個會期，竟尚有丁○○、丙○○、庚○○、盧文程、壬○○、甲○○、癸○○○及乙○○等八人為活會會員，而查知己○及子○○前開
    冒標情事。己○及子○○為避免庚○○、盧文程、甲○○、癸○○○等四人追究
    冒標會款犯行，於八十七年五月間停標後，邀同戊○○為保證人，與庚○○、盧
    文程、壬○○、甲○○、盧鄭素簽訂和解協議書，詎己○、子○○與戊○○三人
    明知該互助會業已停標，竟仍基於為自己不法所有之意圖之犯意聯絡，戊○○基
    於概括之犯意，己○、子○○並基於同前之概括犯意，於八十七年六月十日後某
    日、七月十日後某日，連續在臺北縣三芝鄉店子村三九號丁○○、丙○○住處、
    臺北縣三芝鄉○○路○段十三號六樓乙○○住處、臺北縣三芝鄉店子村三十號癸○○○住處等處，向不知業已倒會之會員丁○○、丙○○、癸○○○及乙○○四
    人佯稱仍有開標而詐取如附表三所示之活會會款（丁○○、丙○○及癸○○○被
    詐取八十七年六月十日之活會會款，乙○○被詐取八十七年六月十日及七月十日
    之活會會款，詳如附表三所載），共計七萬七千五百元，迨八十七年七月間丁○○前往投標時，己○表示其已得標，但無法給付會款，丁○○、丙○○、癸○○○始知倒會而受騙，另乙○○迄八十七年八月間始知前開互助會早已倒會而受騙
    。
二、案經丁○○、丙○○、庚○○、盧文程、壬○○、甲○○、癸○○○及乙○○訴
    請臺灣士林地方法院檢察署檢察官偵查起訴。
    理      由
一、右揭事實，業據上訴人即被告己○於偵查、原審及本院審理時坦承不諱，另訊據
    上訴人即被告子○○矢口否認有共同連續冒標前開會款犯行，辯稱：我未與己○
一起招組互助會，亦無共同連續冒標會款之事云云，又訊據被告戊○○固不否認
    曾於上開互助會停標後之八十七年六、七月間向癸○○○、乙○○續收會款之事
    實，惟矢口否認有何詐欺犯行，並辯稱伊不知業已倒會，係聽伊女己○之言而收
    取會款云云。經查：
    (一)被告己○、子○○先後四次冒標、於停標後仍續向不知情之會員收取會款之行
      為，除經被告己○坦承不諱外，並經被告子○○於原審審理時供承在卷，且經
      告訴人丁○○、丙○○、庚○○、盧文程、壬○○、甲○○、癸○○○及乙○○等人指訴歷歷，復有互助會會單、互助會得標明細表及協議書一紙附卷可稽
      ，按被告子○○於原審訊問及審理時已供承：「我知道我太太有招互助會，因
      為家中經濟困難，所以我們商量由我太太出面招會」及確有冒標款之事等語，
      足徵被告己○、子○○二人之前開自白內容與事實相符。被告子○○於本院審
      理時辯稱並未與其妻己○共同招組互助會及並無冒標會款之事，並不足採信。
    (二)告訴人庚○○、盧文程、壬○○、甲○○及證人盧鄭素曾於八十七年五月十七
      日與被告己○簽立協議書，並邀同被告戊○○為連帶保證人一節，業據被告戊○○於原審審理中坦承其於簽協議書時已知倒會等語不諱，核與告訴人丁○○
      指訴情節相符，被告己○亦陳稱該會於八十七年五月十日即已停標等語（詳原
      審八十八年十一月四日訊問筆錄），並有協議書一份、本票十八紙附卷可稽，
      觀諸協議書所載內容，已表明該互助會因部分會員無法繳納會款，而無法繼續
      等情，復經被告戊○○於部分本票背書，故被告戊○○對於停標一節實難諉為
      不知。伊竟於八十七年六、七月間，隱瞞業已停標之事實，繼續向告訴人乙○○、癸○○○二人收取會款，使該等會員誤認該會仍正常進行中而繳納活會會
      款，被告戊○○有詐欺之行為，已屬昭然，實難以伊所辯：「是我女兒說要繼
      續收好把錢給別人，給誰我不知道」云云解免其責。
    (三)又被告己○、子○○每次冒標之標息均為四千五百元，此經被告己○供承在卷
      ，故其與被告子○○向每一活會會員所收會款為一萬五千五百元（以標金二萬
      元減去標息四千五百元所得），而渠等每次冒標後所詐欺之對象，除有尚存之
      活會會員外，尚包括該次被冒標之活會會員，及之前被冒標之活會會員，其每
      次冒標所詐得會款之總額｛計算方式為：（標金－標息）×活會人數＋（標金
      －標息）×之前被冒標人數｝，分別詳如附表一所載；渠等於每次冒標後所詐
      欺之活會會員及各會員被詐欺之款項，則詳如附表二所載。惟八十七年五月十
      日開標後，庚○○、盧文程、壬○○、甲○○等四人即因獲悉倒會而未給付該
      次會款，此經告訴人庚○○、壬○○、甲○○於原審調查中陳明無訛（詳原審
      八十八年十一月四日訊問筆錄），故該四人於該次均未受詐欺。
    綜上各節所述，被告己○、子○○二人之自白，經調查前述其他證據，核與事實
    相符，被告戊○○亦有於八十七年六、七月間互助會停會後，與被告己○、子○○二人共同詐騙如附表三所示不知情之活會會員，使彼等交付會款之情事，渠等
    犯行均堪認定，應予依法論科。
二、按民間互助會，除有特別約定外，僅係會首與會員訂立之契約，會員與會員間並
    無法律關係存在，而已得標會員，依據其與會首間之契約，無論何人得標，均有
    按期繳交會款之義務，故會首冒名盜標，其詐欺所得之款，應僅限於未得標會員
    繳納之會款（至民法債編於八十八年四月二十一日修正公布後，就會員與會首、
    會員與會員間之權利義務關係雖略有調整，然於本件係於民法債編修正前即已成
    立之犯罪，就被害人及所詐得金額之認定不生影響）。被告等所偽造之投標單上
    雖未書明「標單」字樣，亦未載明被冒標人之姓名，惟因其上書有編號及競標利
    息，如單從該記載內容上之形式觀之，雖無法瞭解其為何種用意之證明，惟依據
    民間互助會之習慣及特約，此足以表示該一定之金額即為標取會款之利息，該編
    號即為標取會款之會員，依民間互助會之習慣或特約，該投標單即足以表示某會
    員欲以一定之金額標取該次投標用意之證明，故標單即為刑法第二百二十條以文
    書論之私文書，從而偽造標單應認為偽造刑法第二百二十條以文書論之私文書罪
    。核被告己○、子○○二人偽填編號及競標利息於投標單上（未書明「標單」字
    樣，亦未載明被冒標人之姓名），持以投標並順利得標，致各活會會員受有損害
    ，再偽稱係某會員得標，使各活會會員陷於錯誤，而遵期繳交會款，共詐騙六十
    三萬五千元（詳附表一），係犯刑法第二百一十六條之行使第二百二十條、第二
    百十條偽造私文書罪及同法第三百三十九條第一項詐欺取財罪。另被告己○、子
    ○○、戊○○三人於八十七年五月間互助會停標後，竟向不知情之活會會員丁○○等人佯稱仍有正常開標而詐收會款，核係犯刑法第三百三十九條第一項之詐欺
    取財罪。被告等偽造準私文書之低度行為，為高度之行使偽造準私文書行為所吸
    收，不另論罪。被告己○、子○○二人間就前揭偽造準私文書以詐取會款，及被
    告己○、子○○、戊○○等三人於八十七年六月間同次佯以仍有開標而向丁○○
    、丙○○、癸○○○、乙○○四人詐收會款之行為間分別均有犯意之聯絡，行為
    之分擔，均為共同正犯。被告己○、子○○先後四次於偽造標單後詐收會款、先
    後二次於停標後詐收會款之犯行，被告戊○○先後二次於停標後詐收會款之犯行
    ，均時間緊密，手法相同，觸犯構成要件相同之罪名，均係基於概括犯意反覆為
    之，為連續犯，依刑法第五十六條規定，分別以一行使偽造私文書及一詐欺取財
    罪論，並均加重其刑。被告己○及子○○每一次冒標行為詐騙多位活會會員之財
    產法益，係以一行為觸犯數詐欺取財罪名，為想像競合犯，依刑法第五十五條前
    段之規定，僅論以一重之詐欺取財罪。另被告己○、子○○、戊○○等三人於八
    十七年六月間同次佯以仍有開標而向丁○○、丙○○、癸○○○、乙○○四人詐
    收會款，係以一行為觸犯數個相同之詐欺罪名，為同種想像競合犯，依刑法第五
    十五條規定，亦僅論以一重之詐欺取財罪。再被告己○、子○○等二人係以行使
    偽造準私文書標單為方法，達其詐欺取財之目的，所犯行使偽造私文書罪與詐欺
    取財罪間，有方法結果之牽連關係，應依刑法第五十五條後段之規定，從一重之
    行使偽造私文書處斷。
三、原審據以論科，固非無據，惟查原判決認被告己○、子○○二人先後四次冒標之
    行為，係書寫編號及競標利息於標單上，因該標單未載明「標單」字樣，亦未載
    明被冒標人之姓名，尚不構成偽造私文書或偽造準私文書等語，容有誤認，自有
    未合，公訴人上訴意旨以被告己○、子○○間有偽造文書及冒標會款之犯意聯絡
    及行為分擔，且其犯後態度不佳、未與告訴人達成民事和解等，認原審量刑過輕
    ，及被告己○、子○○上訴意旨認原判決量刑過重，雖均無足取，惟公訴人據以
    指摘原判決未依行使偽造私文書罪論處為不當，則為有理由，自應由本院就被告
    己○、子○○部分撤銷改判。爰審酌被告己○、子○○之素行、犯罪之動機、手
    段、所生危害及犯後態度等一切情狀，各判處有期徒刑七月，以示懲警。又原審
    認被告戊○○罪證明確，並依連續詐欺取財罪判處有期徒刑四月，並以被告戊○○前未曾受有期徒刑以上刑之宣告，有卷附臺灣士林地方法院被告全國前案紀錄
    表一份附卷可參，其智識程度不高，年紀老邁，思慮未深，觸犯刑典，涉案情節
    較輕，經此偵、審之教訓，當知所警惕，而無再犯之虞，因認對被告戊○○所宣
    告之刑，以暫不執行為適當，併諭知緩刑二年，以啟自新，同時說明被告戊○○
    所涉理由四之詐欺及偽造文書部分，因不能證明其此部分犯罪，惟公訴人認與前
    開論罪科刑部分，具有裁判上一罪之關係提起公訴，故不另為無罪之諭知，認事
    用法及量刑尚無不合，公訴人上訴指摘原判決量刑太輕，非有理由，應予駁回。
四、公訴意旨認被告己○、子○○、戊○○三人招募互助會始即已共同意圖為自己不
    法之所有而涉詐欺犯行，唯被告己○、子○○於上開互助會後，於八十六年七月
    十日第一次冒標之前，已逐期開標十二次，均由該會之會員投標標取，各會員本
    即有依約繳納活會或死會會款之義務，被告等三人向渠等收取會款，乃履行會首
    應盡之義務，自難認係詐術之實施，公訴人以招募互助會本身即為詐術行為之實
    施，顯有誤會。再查，被告戊○○並未與被告己○、子○○同住一處，雖受伊女
    己○之託招募會員，惟會員之鳩集本屬互助會成立之基礎，利用親故關係招募會
    員，亦屬常情，難謂被告戊○○於招募之始即已預知將來冒標之事，此外尚查無
    積極證據證明被告戊○○對於被告己○、子○○冒標之犯行有犯意之聯絡及行為
    之分擔，故無從認定其亦涉有此部分犯行，從而被告己○、子○○上開詐欺部分
    ，因公訴人認與上開論罪科刑部分有連續犯之裁判上一罪關係，故均不另為無罪
    之諭知，附此說明。
據上論斷，應依刑事訴訟法第三百六十九條第一項前段、第三百六十四條、第二百九
十九條第一項前段、第三百六十八條，刑法第二十八條、第五十六條、第二百十六條
、第二百十條、第二百二十條、第三百三十九條第一項、第五十五條，罰金罰鍰提高
標準條例第一條前段，判決如主文。
本案經檢察官劉靜婉到庭執行職務。
中    華    民    國    八十九    年      五        月        三十      日
                            臺灣高等法院刑事第十五庭
                                審判長法  官  房  阿  生
                                      法  官  雷  元  結
                                      法  官  莊  明  彰
右正本證明與原本無異。
被告己○、子○○如不服本判決應於收受送達後十日內向本院提出上訴書狀，其未敘
述上訴之理由者並得於提起上訴後十日內向本院補提理由書（均須按他造當事人之人
數附繕本）。
被告戊○○不得上訴。
檢察官如不服本判決應於收受送達後十日內向本院提出上訴書狀，其未敘述上訴之理
由者並得於提起上訴後十日內向本院補提理由書（均須按他造當事人之人數附繕本）
。
                                      書記官  廖  嫣  雯
中    華    民    國    八十九    年      六        月        一        日
附錄本案論罪科刑法條：
刑法第三百三十九條
意圖為自己或第三人不法之所有，以詐術使人將本人或第三人之物交付者，處五年以
下有期徒刑、拘役或科或併科一千元以下罰金。
附表一：
╔═╤════╤════╤════╤═════════════════╗
║編│被 冒 標│冒標時間│競標利息│詐得活會款項：                    ║
║  │會員姓名│        │        │（標金－標息）×活會人數＋        ║
║號│        │        │        │（標金－標息）×之前被冒標人數    ║
╟─┼────┼────┼────┼─────────────────╢
║一│庚 ○ ○│7.10.  │4,500元 │(20000元－4500元)×14人＋(20000元 ║
║  │        │        │        │－4500元)×1人＝232,500元         ║
╟─┼────┼────┼────┼─────────────────╢
║二│甲 ○ ○│11.10.  │4,500元 │(20000元－4500元)×10人＋         ║
║  │        │        │        │(20000元－4500元)×2人＝186,000元 ║
╟─┼────┼────┼────┼─────────────────╢
║三│癸○○○│2.10.  │4,500元 │(20000元－4500元)×7人＋          ║
║  │        │        │        │(20000元－4500元)×3人＝155000元  ║
╟─┼────┼────┼────┼─────────────────╢
║四│丁 ○ ○│4.10.  │4,500元 │(20000元－4500元)×2人＋          ║
║  │        │        │        │(20000元－4500元)×2人＝62000元   ║
║  │        │        │        │庚○○、盧文程、壬○○、甲○○因已║
║  │        │        │        │獲悉倒會而未繳會款                ║
╟─┴────┴────┴────┴─────────────────╢
║                            詐得活會會款總額共計：六十三萬五千元    ║
╚══════════════════════════════════╝
附表二：被告己○、子○○各次冒標詐欺之對象及金額
╔══════════════════════════════════╗
║(一) 年７月１０日冒用庚○○之名義詐標會款之對象及金額                 ║
╟──┬──────────┬───────┬────────────╢
║編號│被 詐 欺 活 會 會 員│被 詐 欺 金 額│備                    註║
╟──┼──────────┼───────┼────────────╢
║ 一 │庚○○              │一萬五千五百元│                        ║
╟──┼──────────┼───────┼────────────╢
║ 二 │甲○○              │一萬五千五百元│                        ║
╟──┼──────────┼───────┼────────────╢
║ 三 │癸○○○            │一萬五千五百元│                        ║
╟──┼──────────┼───────┼────────────╢
║ 四 │丁○○              │一萬五千五百元│                      ║
╟──┼──────────┼───────┼────────────╢
║ 五 │乙○○              │一萬五千五百元│                        ║
╟──┼──────────┼───────┼────────────╢
║ 六 │丙○○              │一萬五千五百元│                        ║
╟──┼──────────┼───────┼────────────╢
║ 七 │盧文程              │一萬五千五百元│                        ║
╟──┼──────────┼───────┼────────────╢
║ 八 │壬○○              │一萬五千五百元│                        ║
╟──┼──────────┼───────┼────────────╢
║ 九 │其餘不詳姓名活會會員│一萬五千五百元│                        ║
╟──┼──────────┼───────┼────────────╢
║ 十 │其餘不詳姓名活會會員│一萬五千五百元│                        ║
╟──┼──────────┼───────┼────────────╢
║ 十一 │其餘不詳姓名活會會員│一萬五千五百元│                        ║
╟──┼──────────┼───────┼────────────╢
║ 十二 │其餘不詳姓名活會會員│一萬五千五百元│                        ║
╟──┼──────────┼───────┼────────────╢
║ 十三 │其餘不詳姓名活會會員│一萬五千五百元│                        ║
╟──┼──────────┼───────┼────────────╢
║ 十四 │其餘不詳姓名活會會員│一萬五千五百元│                        ║
╟──┼──────────┼───────┼────────────╢
║ 十五 │其餘不詳姓名活會會員│一萬五千五百元│                        ║
╟──┴──────────┴───────┴────────────╢
║                                           共計：二十三萬二千五百元 ║
╠══════════════════════════════════╣
║(二) 年月１０日冒用甲○○之名義詐標會款之對象及金額                 ║
╟──┬──────────┬───────┬────────────╢
║編號│被 詐 欺 活 會 會 員│被 詐 欺 金 額│備                    註║
╟──┼──────────┼───────┼────────────╢
║ 一 │庚○○              │一萬五千五百元│                        ║
╟──┼──────────┼───────┼────────────╢
║ 二 │甲○○              │一萬五千五百元│                        ║
╟──┼──────────┼───────┼────────────╢
║ 三 │癸○○○            │一萬五千五百元│                        ║
╟──┼──────────┼───────┼────────────╢
║ 四 │丁○○              │一萬五千五百元│                        ║
╟──┼──────────┼───────┼────────────╢
║ 五 │乙○○              │一萬五千五百元│                        ║
╟──┼──────────┼───────┼────────────╢
║ 六 │丙○○              │一萬五千五百元│                        ║
╟──┼──────────┼───────┼────────────╢
║ 七 │盧文程              │一萬五千五百元│                        ║
╟──┼──────────┼───────┼────────────╢
║ 八 │壬○○              │一萬五千五百元│                        ║
╟──┼──────────┼───────┼────────────╢
║ 九 │其餘不詳姓名活會會員│一萬五千五百元│                        ║
╟──┼──────────┼───────┼────────────╢
║ 十 │其餘不詳姓名活會會員│一萬五千五百元│                        ║
╟──┼──────────┼───────┼────────────╢
║ 十一 │其餘不詳姓名活會會員│一萬五千五百元│                        ║
╟──┼──────────┼───────┼────────────╢
║ 十二 │其餘不詳姓名活會會員│一萬五千五百元│                        ║
╟──┴──────────┴───────┴────────────╢
║                                           共計：十八萬六千元       ║
╠══════════════════════════════════╣
║(三) 年２月１０日冒用癸○○○之名義詐標會款之對象及金額               ║
╟──┬──────────┬───────┬────────────╢
║編號│被 詐 欺 活 會 會 員│被 詐 欺 金 額│備                    註║
╟──┼──────────┼───────┼────────────╢
║ 一 │庚○○              │一萬五千五百元│                        ║
╟──┼──────────┼───────┼────────────╢
║ 二 │甲○○              │一萬五千五百元│                        ║
╟──┼──────────┼───────┼────────────╢
║ 三 │癸○○○            │一萬五千五百元│                        ║
╟──┼──────────┼───────┼────────────╢
║ 四 │丁○○              │一萬五千五百元│                        ║
╟──┼──────────┼───────┼────────────╢
║ 五 │乙○○              │一萬五千五百元│                        ║
╟──┼──────────┼───────┼────────────╢
║ 六 │丙○○              │一萬五千五百元│                        ║
╟──┼──────────┼───────┼────────────╢
║ 七 │盧文程              │一萬五千五百元│                        ║
╟──┼──────────┼───────┼────────────╢
║ 八 │壬○○              │一萬五千五百元│                        ║
╟──┼──────────┼───────┼────────────╢
║ 九 │其餘不詳姓名活會會員│一萬五千五百元│                        ║
╟──┼──────────┼───────┼────────────╢
║ 十 │其餘不詳姓名活會會員│一萬五千五百元│                        ║
╟──┴──────────┴───────┴────────────╢
║                                           共計：十五萬五千元       ║
╠══════════════════════════════════╣
║(四) 年５月１０日冒用丁○○之名義詐標會款之對象及金額                 ║
╟──┬──────────┬───────┬────────────╢
║編號│被 詐 欺 活 會 會 員│被 詐 欺 金 額│備                    註║
╟──┼──────────┼───────┼────────────╢
║ 一 │癸○○○            │一萬五千五百元│                        ║
╟──┼──────────┼───────┤另庚○○、盧文程、甲○○║
║ 二 │丁○○              │一萬五千五百元│、壬○○四人因已得知倒會║
╟──┼──────────┼───────┤而未受詐騙              ║
║ 三 │乙○○              │一萬五千五百元│                        ║
╟──┼──────────┼───────┤                        ║
║ 四 │丙○○              │一萬五千五百元│                        ║
╟──┴──────────┴───────┴────────────╢
║                                           共計：六萬二千元         ║
╚══════════════════════════════════╝
附表三：被告三人於倒會後仍續收會款之詐欺對象及金額
╔══╤══════╤═════╤═══════╤══════════╗
║編號│詐 欺 日 期 │被詐欺會員│金          額│備                註║
╟──┼──────┼─────┼───────┼──────────╢
║ 一 │            │丁○○    │一萬五千五百元│                    ║
╟──┤            ├─────┼───────┼──────────╢
║ 二 │年６月１０日│丙○○    │一萬五千五百元│                    ║
╟──┤            ├─────┼───────┼──────────╢
║ 三 │            │癸○○○  │一萬五千五百元│                    ║
╟──┤            ├─────┼───────┼──────────╢
║ 四 │            │乙○○    │一萬五千五百元│                    ║
╟──┼──────┼─────┼───────┼──────────╢
║ 五 │年７月１０日│乙○○    │一萬五千五百元│                    ║
║    │後某日      │          │              │                    ║
╚══╧══════╧═════╧═══════╧══════════╝


司法院資訊處製作；財團法人民間司法改革基金會備份。
